# 请教陈版，通过资金池借入委托贷款核算及列报问题

提问人：打工人 pczzy 时间：2021-12-10 23:39:20
公司通过资金池借入的没有明确期限的委托贷款应通过哪个会计科目核算，目前在“其他应付款”核算和列报是否适当？

回答人：chenyiwei
理论上委托贷款的借入方应在“短期借款”科目核算及列报。但如果是资金池业务，只是采用了委托贷款的法律形式，则作为“其他应付款”或者“其他流动负债”核算及列报也是可以的。